Inventaris van het archief van het Ministerie van Sociale Zaken: Kabinet van de Minister: Koninklijke Onderscheidingen, (1914) 1920-1940
Nationaal Archief, Den Haag
- Buitenlandse Onderscheidingen., II
  - Stukken betreffende het K.B. van 9 augustus 1938, nr. 7, houdende verlof tot het aannemen van het onderscheidingsteken van het Kruis van Verdienste 1e klasse der Orde van de Duitse Adelaar aan: Ir. R.A. Verwey, Directeur van de Rijksdienst der Werkloosheidsverzekering en Arbeidsbemiddeling te 's-Gravenhage., 499; 1 omslag
  - Stukken betreffende het K.B. van 29 augustus 1938, nr. 19, houdende verlof tot het aannemen van het onderscheidingsteken van het Kruis van Verdienste 1e klasse der Orde van de Duitse Adelaar aan: Mr. D.G. Draayer, Directeur-Generaal voor de Werkverschaffing en Steunverlening te 's-Gravenhage., 500; 1 omslag
  - Stukken betreffende het K.B. van 11 maart 1939, nr. 38, houdende verlof tot het aannemen van., 501; 1 omslag
    het onderscheidingsteken van Ridder 1e klasse in de Orde van St. Olaf van Noorwegen aan:
    J.E. van Riet, Directeur van de Gemeentelijke Arbeidsbeurs te Rotterdam
    Ridder in de Orde van St. Sava van Zuid-Slavië aan:
    M. Limpens, Arts te Kerkrade
  - Stukken betreffende het K.B, van 15 april 1939, nr. 18, houdende verlof tot het aannemen van het onderscheidingsteken van Commandeur in de Orde van Leopold II van België aan: Dr. E.B.F.F. Baron Wittert van Hoogland, Voorzitter van de Raad van Arbeid te 's-Gravenhage en Voorzitter van de Vereeniging van Raden van Arbeid., 502; 1 omslag
  - Stukken betreffende het K.B. van 20 april 1939, nr. 38, houdende verlof tot het aannemen van., 503; 1 omslag
    het onderscheidingsteken van Ridder in de Orde van de Kroon van België aan:
    A.B. Michelsen, Voorzitter van de Raad van de Arbeid te Breda
    G.J. Braakhuis, wonende te Ginneken, Inspecteur 1e klasse bij de Raad van Arbeid te Breda
  - Stukken betreffende het K.B. van 10 juli 1939, nr. 11, houdende verlof tot het aannemen van het onderscheidingsteken van Ridder in de Orde van St. Gregorius de Grote van de H. Stoel aan: A.J.J. Janssen, 1e Geneesheer aan Huize Sint Servatius, te Venray., 504; 1 omslag
  - Stukken betreffende het K.B. van 25 september 1939, nr. 3, houdende verlof tot het aannemen van het onderscheidingsteken van Officier in de Orde van de Kroon van België aan: Dr. P.A. de Wilde, Arts te Amsterdam., 505; 1 omslag
- Afgewezen voorstellen., III
  - Stukken betreffende de afwijzing van het voorstel tot decoratie van Dr. Aletta Jacobs., 1921; 506; 1 omslag
  - Stukken betreffende de afwijzing van het voorstel tot decoratie van J. van Besouw, Directeur der N.V. Stoomweverijen Besouw, te Goirle, houdende persoonlijke aanbeveling van Dr. Alphons Ariëns en Min. Jhr. Mr. Ch. J.M. Ruys de Beerenbrouck., 1925; 507; 1 omslag
  - Stukken betreffende de afwijzing van het voorstel tot decoratie van Mej. Alida van Beveren, dienstbode van Dr. Albert Verwey, te Noordwijk, houdende persoonlijke aanbeveling van Dr. Albert Verwey., 1925; 508; 1 omslag
  - Stukken betreffende de afwijzing van het voorstel tot decoratie van B. Jutte, Directeur der N.V. B. Jutte's Sigarenfabriek te Rotterdam., 1925; 509; 1 omslag
  - Stukken betreffende de afwijzing van het voorstel tot decoratie van Mevr. de Wed. D.P. de Booy-Schiedges, te 's-Hertogenbosch; eigenaresse der Firma Weduwe D.P. de Booy Stoomschoenfabriek, houdende persoonlijke aanbeveling van J J.C. van Dijk, Minister van Oorlog., 1925; 510; 1 omslag
  - Stukken betreffende de afwijzing van het voorstel tot decoratie van Pater Ildefonsus O.M. Cap. (G. Kraan), te Helmond, Lid van de Nationale R.K. Vereeniging van Geheelonthouders "St. Franciscus van Assisië"., 1925; 511; 1 omslag
  - Stukken betreffende de afwijzing van het voorstel tot decoratie van J. Hamburger, Directeur der N.V. Koninklijke Nederlandsche Lood- en Zinkpletterijen v/h A.D. Hamburger, te Utrecht, met retro-acta 1910., 1925; 512; 1 omslag
  - Stukken betreffende de afwijzing van het voorstel tot decoratie van H.C. Rehbock, Koopman te Amsterdam, Voorzitter van de Raad van Commissarissen van de Koninklijke Hollandsche Lloyd, President-Commissaris van de Holland-Bombay Maatschappij;., 1926; 513; 1 omslag
    zie ook inv.nr. 80
  - Stukken betreffende de afwijzing van het voorstel tot decoratie van H. Rud. du Mosch, te Amsterdam, Voorzitter der Afd. Grootbedrijf van de Kamer van Koophandel en Fabrieken voor Amsterdam., 513
  - Stukken betreffende de afwijzing van het voorstel tot decoratie van Paul den Tex, te Amsterdam, Directeur van de Koninklijke Nederlandsche Stoomboot Maatschappij (K.N.S.M.);., 513
  - Stukken betreffende de afwijzing van het voorstel tot decoratie van A.C.C. de Vletter, te 's-Gravenhage, Lid van de Volksbond tegen het drankmisbruik, tevens schrijver van jongensboeken., 1926; 514; 1 omslag
  - Stukken betreffende de afwijzing van het voorstel tot decoratie van C.J. de Vilder, Directeur van de Amsterdamsche Ballast Maatschappij te Amsterdam., 1927; 515; 1 omslag
  - Stukken betreffende de afwijzing van het voorstel tot decoratie van D. van der Spiegel, tolgaarder te Rijswijk (Z.-H.), bij tweede verzoek overgedragen ter behandeling aan het Ministerie van Binnenlandse Zaken en Landbouw., 1925-1927; 516; 1 omslag
  - Stukken betreffende de afwijzing van het voorstel tot decoratie van H. Propstra, te Amsterdam., 1927; 517; 1 omslag
  - Stukken betreffende de afwijzing van het verzoek tot decoratie van Pastoor J. A. Jooren, te Bergen op Zoom, Voorzitter der St. Josephgezellenvereeniging, houdende copie van het reglement van die vereniging; met retro-acta 1921., 1927; 518; 1 omslag
  - Stukken betreffende de afwijzing van een voorstel tot decoratie van Dr. J.W. Jenny Weyerman, te Goes, in verband met verdiensten bij de aanleg van de locaalspoorweg op Zuid-Beveland., 1927; 519; 1 omslag
  - Stukken betreffende de afwijzing van het verzoek tot bevordering van H.A.M. Grasso, Directeur der N.V. Grasso's Machinefabriek, te 's-Hertogenbosch., 1927; 520; 1 omslag
  - Stukken betreffende de afwijzing van een voorstel tot bevordering van Dr. H.A. Poels, Aalmoezenier van Sociale Werken, te Heerlen., 1928; 521; 1 omslag
    zie ook inv.nrs. 21, 122
  - Stukken betreffende de afwijzing van het voorstel tot decoratie van Mr. S.J. Hogerzeil, Directeur der Bankiersfirma Lissa en Kann te 's-Gravenhage., 1928; 522; 1 omslag
  - Stukken betreffende de afwijzing van het voorstel tot bevordering van F.A.L. van den Bergh Sr., Oud-Directeur van de N.V. Wollenflanelfabriek "Beka", te Tilburg, bij gelegenheid van het 75-jarig bestaan van de fabriek., 1928; 523; 1 omslag
  - Stukken betreffende de afwijzing van het verzoek tot bevordering van S.P. van Eeghen, President-Commissaris van de Nederlandsche Handel Maatschappij, te Amsterdam., 1929; 524; 1 omslag
  - Stukken betreffende de afwijzing van het verzoek tot decoratie van Isaäc Beer, Directeur der N.V. Bt. Joël Beer's Groothandel in Horloges, te Amsterdam., 1930; 525; 1 omslag
  - Stukken betreffende de afwijzing van een verzoek tot decoratie van A. Kreymborg, Directeur der N.V. A. Kreymborg en Co. Kleedingmagazijnen, te Baarn, houdende ondersteuningen van o.a. Prof. L. van Aken, Ere-Voorzitter en Centraal adviseur der Federatie van R.K. Werkgeversvereenigingen, te Vlijmen, Mgr. Dr. B. Eras, Procurator van het Nederlands Episcopaat te Rome, Prof. Dr. W.H. Keesom, Hoogleraar te Leiden, Mr. C.P.M. Romme, Lid van de Gemeenteraad te Amsterdam, J.M.J.H. Lambooy, Burgemeester van Hilversum (oud-Minister van Marine)., 1931; 526; 1 omslag
  - Stukken betreffende de afwijzing van het voorstel tot decoratie van Dr. J.Th.H. Hermans, te Amsterdam, houdende correspondentie van de Minister van Arbeid, Handel en Nijverheid met de Burgemeester van Amsterdam over de, naar diens mening, te geringe toekenning van decoraties aan inwoners van zijn gemeente., 1931; 527; 1 omslag
  - Stukken betreffende de afwijzing van het verzoek tot decoratie van B.H.J. Schouten, Apotheker te Alkmaar., 1931; 528; 1 omslag
  - Stukken betreffende de afwijzing van het verzoek tot bevordering van A. Staverman, Geneesheer bij de Koninklijke Maatschappij "de Schelde" te Vlissingen., 1933; 529; 1 omslag
    zie ook inv.nr. 198
  - Stukken betreffende de afwijzing van het verzoek tot bevordering van P.L. van de Polder, Directeur van de Maatschappij tot vervaardiging van gasmeters, te Dordrecht., 1933; 530; 1 omslag
    zie ook inv.nr. 40
  - Stukken betreffende de afwijzing van een verzoek tot bevordering van Mgr. Prof. Dr. H.A. Poels, Hoofd-Aalmoezenier van Sociale Werken, te Heerlen, bij gelegenheid van zijn 25-jarig jubileum als Aalmoezenier., 1935; 531; 1 omslag
    zie ook inv.nrs. 21, 122, 521
  - Stukken betreffende de afwijzing van het verzoek tot decoratie van G. Avelingh, Penningmeester van het "Velpsche Ziekenhuis", te Velp, houdende stukken betreffende de terugzending der gouden Ere-medaille verbonden aan de Orde van Oranje-Nassau door Mej. B.H. Kwerreveld, Directrice van het Ziekenhuis te Velp., 1935; 532; 1 omslag
    zie ook inv. nrs. 220, 232
  - Stukken betreffende de afwijzing van het verzoek tot bevordering van Dr. J. van Delden, Arts te Deventer., 1936; 533; 1 omslag
    zie ook inv. nr. 178
  - Stukken betreffende de afwijzing van het verzoek tot bevordering van Dr. R.J.T. Meurer, Geneesheer-Directeur van de Rijkskweekschool voor Vroedvrouwen, te Rotterdam., 1936; 534; 1 omslag
    zie ook inv. nr. 25
  - Stukken betreffende de afwijzing van het verzoek tot decoratie van J.L. van Es, Bestuurslid van de Algemeene Werklieden Vereeniging "Door Ons, Voor Ons", te Charlois., 1936; 535; 1 omslag
  - Brief van de Directeur-Generaal van de Volksgezondheid C. van den Berg aan de Minister van Sociale Zaken, houdende een aanbeveling tot bevordering van B. de Brey, Inspecteur van de Volksgezondheid te 's-Gravenhage., 1936; 536; 1 omslag
    zie ook inv. nr. 191
  - Stukken betreffende de afwijzing van een verzoek tot bevordering van Dr. J. Hocke Hoogenboom, Arts te Culemborg., 1938; 537; 1 omslag
    zie ook inv. nr. 118
  - Stukken betreffende de afwijzing van een voorstel tot decoratie van L. Vibourel, Commissaris-Generaal van de "Exposition Internationale de l'Habitation Rurale" Parijs 1937., 1938; 538; 1 omslag
  - Stukken betreffende de afwijzing van een verzoek tot bevordering van Mevr. A.H.E.M. Philips-de Jongh, Voorzitster van de Afd. Eindhoven van de Nederlandsche Vereeniging "Het Roode Kruis", Bestuurslid van de Afd. Eindhoven der Provinciale N-Brabantsche Vereeniging "Het Groene Kruis", te Eindhoven., 1939; 539; 1 omslag
    zie ook inv.nr. 25, 264
  - Stukken betreffende de afwijzing van een verzoek tot bevordering van Dr. J.B.F. van Gils, Secretaris-Penningmeester van de Nederlandsche Centrale Vereeniging tot bestrijding der T.B.C., te 's-Gravenhage., 1939; 540; 1 omslag
    zie ook inv. nrs. 126, 128
  - Stukken betreffende de afwijzing van een voorstel tot bevordering van Ds. D. van Krevelen, Emeritus-predikant, Secretaris van de Nationale Christelijke Geheelonthouders Vereeniging, te Lichtenvoorde., 1939; 541; 1 omslag
    zie ook inv. nr. 80
  - Stukken betreffende de afwijzing van een voorstel tot bevordering van Dr. H. Burgerhout, Geneesheer-Directeur van het Gemeentelijk Ziekenhuis aan de Coolsingel te Rotterdam., 1939; 542; 1 omslag
    zie ook inv. nr. 40
  - Stukken betreffende de afwijzing van het voorstel tot bevordering van Dr. C.H.A.T. Fehmers, Geneesheer-Directeur van het St. Franciscus Gasthuis te Rotterdam, met retro-acta 1928-1929., 1940; 543; 1 omslag
    zie ook inv. nr. 141
- Varia., IV
  - Stukken betreffende de vaststelling van het aantal en de verdeling per departement van onderscheidingen, uitgezonderd die van Broeder in de Orde van de Nederlandse Leeuw, en de te volgen procedure bij het toekennen ervan., 1920-1940; 544; 1 omslag
  - Stukken betreffende het K.B. van 12 april 1923 nr 12 en van het K.B. van 12 april 1923 nr 13 houdende regeling van het van Rijkswege verstrekken van de versierselen, verbonden aan de Orde van Oranje-Nassau en van de versierselen, verbonden aan de benoeming tot Broeder in de Orde van de Nederlandse Leeuw, mede houdende stukken betreffende de regeling der decoratie van personen van Nederlandse nationaliteit, die verblijf houden in het buitenland., 545; 1 omslag
  - Stukken betreffende de verdeling per departement van het aantal plaatsen van Broeder in de Orde van de Nederlandse Leeuw., 1921-1936; 546; 1 omslag
  - Stukken betreffende het verzoek van de Minister van Arbeid, Handel en Nijverheid aan de Minister van Buitenlandse Zaken, om ter decoratie voor te dragen Leon Greiner, Directeur-Generaal der Cockerillfabrieken te Seraing (België)., 1927; 547; 1 omslag
  - Stukken betreffende een verzoek aan het Ministerie van Binnenlandse Zaken en Landbouw om na te gaan of Mevr. Dr. Aletta Jacobs, op voordracht van de Minister van Binnenlandse Zaken en Landbouw reeds gedecoreerd is., 1929; 548; 1 omslag
  - Stukken betreffende de terugzending der hem toegekende Ere-Medaille verbonden aan de Orde van Oranje-Nassau in goud door J. van der Plank, Procuratiehouder bij de Firma H. Gerritsen, te Amersfoort., 1929-1930; 549; 1 omslag
    zie ook inv. nr. 142
  - Stukken betreffende een verzoek tot bevordering via het Ministerie van Onderwijs, Kunsten en Wetenschappen van F.L. van der Bom, Voorzitter van de Bond van Boekbinderspatroons, Voorzitter van de Vereeniging van Christelijke Werkgevers en Groothandelaren in Nederland, te Amsterdam., 1933; 550; 1 omslag
  - Stukken betreffende de benoeming tot Ridder in de Orde van Oranje-Nassau van J.T.H. Hessler, te Stockholm. Sécrétaire à l'Administration du Travail et de la Prévoyance Sociale; zonder K.B., 1938; 551; 1 omslag
  - Stukken betreffende de voordracht ter decoratie bij gelegenheid van het 40 jarig regeringsjubileum van Koningin Wilhelmina van., 1938; 552; 1 omslag
    Dr. H.A. Poels, Hoofd-Aalmoezenier van Sociale Werken in het Bisdom Roermond
    Dr. N.M. Josephus Jitta, Voorzitter van de Gezondheidsraad te 's-Gravenhage
    C.J.P. Zaalberg, Directeur-Generaal van de Arbeid, te 's-Gravenhage
    Prof. Dr. N.H.S. Swellengrebel, Bijzonder Hoogleraar aan de Gemeentelijke Universiteit te Amsterdam
    Prof. Mr. P.J.M. Aalberse, Oud-Minister van Arbeid, Handel en Nijverheid
    Dr. F.E. Postuma, Oud-Minister van Landbouw, Nijverheid en Handel
  - Stukken betreffende een verzoek van J.A.M. Bruineman, Lid van de 1e kamer der Staten-Generaal, om moeders van grote gezinnen te decoreren., 1939; 553; 1 omslag
  - Brief met bijlage, van de Minister van Sociale Zaken aan de Minister van Economische Zaken, betreffende de decoratie, verleend aan J.J. Jongerius, Directeur van "Jan Jongerius N.V.", te Jutphaas, op voordracht van de Minister van Economische Zaken; houdende negatief advies van de Directeur-Generaal van de Arbeid., 1939; 554; 1 omslag
  - Afschriften van het K.B. van 9 juni 1927, nr. 33, houdende eervol ontslag aan W. Boetje als Kanselier der Nederlandse Orden en benoeming van J. van de Bosch als zijn opvolger., 555
  - Afschriften van het K.B. van 14 oktober 1936, nr. 18, houdende benoeming tot Officier in de Orde van Oranje-Nassau van Dr. L.A. Veeger, Secretaris van de Stichting voor Paedologische instituten, te Nijmegen., 555
    Aangetroffen als contrôle-exemplaar; geen verdere correspondentie aanwezig
  - Afschriften van het K.B. van 26 november 1937, nr. 38, houdende benoeming tot Ridder in de Orde van de Nederlandse Leeuw van Dr. J.C. Went, Arts te Amsterdam., 555
  - Request betreffende de decoratie van B. Grossouw, Bediende bij de Firma Paul J.A. Kleene, te Amsterdam, mede ondertekend door L.M. Perquin, Voorzitter van de K.R.O. (Katholieke Radio Omroep)., 1932; 556; 1 omslag
  - Request van C.M. Kok, aan Hare Majesteit de Koningin, houdende verzoek tot decoratie van hemzelf op 31 augustus., 1933; 556
  - Brief aan de Koningin betreffende nivellering van de toekenning van onderscheidingen, anonym., 1940; 557; 1 omslag
  - Stukken betreffende de benoeming tot Commandeur in de Orde van het Legioen van Eer van Frankrijk van Dr. N.M. Josephus Jitta, Voorzitter van de Gezondheidsraad, Nederlands gedelegeerde in het Internationaal Gezondheidsbureau en Lid van het "Comité d'Hygiëne" van de Volkenbond., 1926; 558; 1 omslag
    zie ook inv. nr. 345
  - Stukken betreffende het verlenen van agrement wegens het toekennen van de Orde van de Duitse Adelaar 2de klasse aan G.W.F. van Hoeven, Referendaris aan het Departement van Sociale Zaken., 1938; 559; 1 omslag
    zie ook inv. nr. 496
  - Stukken betreffende het verlenen van agrement wegens het toekennen door de Duitse Regering van., 1938; 560; 1 omslag
    het Kruis van Verdienste 1ste klasse der Orde van de Duitse Adelaar aan
    Mr. D.G. Draayer, Directeur-Generaal, Hoofd der Afd. Werkverschaffing en Steunverlening; (zie ook inv. nr. 500)
    Ir. R.A. Verwey, Directeur van de Rijksdienst der Werkloosheidsverzekering en Arbeidsbemiddeling, te 's-Gravenhage (zie ook inv. nr. 499)
  - Stukken betreffende het verlenen van agrement wegens het toekennen van., 1938; 561; 1 omslag
    een onderscheiding in de Orde van de Duitse Adelaar aan
    Th. van Lier, Referendaris, Adviseur voor de Arbeidsbemiddeling
    J.A. Knetsch, Hoofdcommies bij het Departement van Sociale Zaken, beide bij de Rijksdienst der Werkloosheidsverzekering en Arbeidsbemiddeling te 's-Gravenhage
  - Stukken betreffende het verlenen van agrement wegens de toekenning van het Ridderkruis 1e klasse der Koninklijke Orde van St. Olav van Noorwegen aan J.E. van Riet, Directeur van de Gemeentelijke Arbeidsbeurs te Rotterdam., 1939; 562; 1 omslag
    zie ook inv. nr. 501
  - Stukken betreffende het verlenen van agrement wegens het toekennen van., 1939; 563; 1 omslag
    Belgische onderscheidingen aan
    Mr. Dr. E.B.F.F. Wittert van Hoogland en Emiclaer, Voorzitter van de Raad van Arbeid te 's-Gravenhage, Voorzitter van de Vereeniging van de Raden van Arbeid, te 's-Gravenhage; (zie ook inv. nr. 502)
    A.B. Michielsen, Voorzitter van de Raad van Arbeid te Breda; (zie ook inv. nr. 503)
    G.J. Braakhuis, Inspecteur 1e klasse bij de Raad van Arbeid te Breda (zie ook inv. nr. 503)
  - Stukken betreffende de benoeming tot Ridder in de Orde van Danebrog van Denemarken van Dr. T. Potjewijd Secretaris-Generaal van de "Fédération Internationale Pharmaceutique", te Leiden., 1939; 564; 1 omslag
  - Stukken betreffende het verlenen van agrement wegens de benoeming tot., 1940; 565; 1 omslag
    Grootofficier in de Orde van de Kroon van België van
    Dr. N.M. Josephus Jitta, Voorzitter van de Gezondheidsraad
    Grootofficier in de Orde van Leopold II van België van
    Dr. C. van den Berg, Directeur-Generaal van de Afd. Volksgezondheid van het Departement van Sociale Zaken te 's-Gravenhage
  - Circulaires van de Minister van Buitenlandse Zaken betreffende de noodzaak van het verlenen van verlof tot het aannemen van buitenlandse onderscheidingen., 1920-1927; 566; 1 omslag
  - Alfabetische gerangschikte lijsten van aanvragen voor verlof tot het aannemen van buitenlandse onderscheidingen., 1923-1927, 1928-1939; 567; 1 omslag
  - Stukken betreffende het verbod tot het aannemen van het onderscheidingsteken van het Grootkruis der Orde "des Chevaliers de Saint Jean Baptiste" van Spanje aan Benj. O. Gelder, Koopman, wonende te 's-Gravenhage, aangezien genoemde orde niet bestaat., 1928; 568; 1 omslag
  - Minuut van een brief, houdende dankbetuiging van Minister T.J. Verschuur aan de Minister van Buitenlandse Zaken van België voor het hem toegekende Grootkruis in de Orde van de Kroon van België., 1931; 569; 1 omslag
  - Alfabetische namenklapper op het archief van het Kabinet., 1933-1940; 570; 1 deel